臺灣高等法院花蓮分院刑事判決　　　　 95年度上易字第157號
上　訴　人　臺灣花蓮地方法院檢察署檢察官
被　　　告　甲○○
上列上訴人因被告詐欺案件，不服臺灣花蓮地方法院95年度花易
字第12號中華民國95年9月4日第一審判決（起訴案號：臺灣花蓮
地方法院檢察署94年度偵字第1954號），提起上訴，本院判決如
下：
    主  文
上訴駁回。
    理  由
一、本案經本院審理結果，認第一審判決對被告甲○○為無罪之
    諭知，核無不當，應予維持，並引用第一審判決書記載之證
    據及理由。
二、檢察官上訴意旨略以：申請金融帳戶並非不易，黃政輝何需
    甘冒遭被告侵吞金錢而央求被告提供存摺代作轉帳之用？且
    被告又如何可能無償提供存摺供黃政輝使用，並願代為支付
    新台幣（以下同）300至350元車資與游俊賢，因認原審採證
    有違經驗法則云云，經查：
（一）本件同案被告黃政輝確係以無帳戶為由，無償向被告借用
      系爭帳戶，業據黃政輝於原審證述明確。且依其供述內容
      亦可得知，黃政輝並未告知被告甲○○借用帳戶之真正目
      的，反係以不實之理由矇騙被告甲○○，則被告甲○○既
      無從得知黃政輝借用帳戶之犯意及行為，又如何可能構成
      黃政輝犯罪之幫助犯？
（二）況行為非出於故意或過失者不罰，過失行為之處罰，以有
      特別規定者為限，刑法第12條第1、2項定有明文。被告既
      不知同案被告黃政輝借用其帳戶有違法使用之情形，縱一
      時不慎，誤信同案被告黃政輝之說詞借予系爭帳戶用以匯
      款，而有過失之處，然詐欺罪既未處罰過失犯，則幫助詐
      欺罪又如何有過失犯之成立？
（三）又按之常理，既要騙取他人金錢，豈可能使用自己帳戶而
      申請開戶？則上訴意旨所指之申請帳戶容易及黃政輝不可
      能甘冒遭侵吞而無償借用被告帳戶之詞，顯係臆測，且無
      法以此推認被告有幫助詐欺之犯行。
（四）本件確係黃政輝以錢包、證件丟掉為由拜託相識之被告提
      供存摺帳戶供其使用，業據被告供述在卷，並有證人游俊
      賢之證述可證，此與一般出售帳戶供人犯罪之情形不同，
      被告係基於朋友之情，慨然出借其帳戶予丟掉錢包及證件
      之人，並如其所述已盡其注意能力，僅同意提供帳戶，並
      幫黃政輝領款，而未交付存摺等物供黃某使用，則被告所
      為當係符合一般正常人際關係往來之情形，故被告不知黃
      政輝欲施詐，而借予帳戶存入金錢，並無任何違反常理之
      處。原審據以為無罪之諭知，實已兼顧情理法之考量。
（五）至證人游俊賢證述向被告收取車資之事，參以當時證人游
      俊賢於交互詰問時刻意隱瞞與被告交往中之事實，其證詞
      不堪採信，業據原審論述甚詳。且按之常理，證人游俊賢
      明知被告受黃政輝之託代為領款，其3人均係認識，並非
      營業方式叫車，僅係一般之接送往來，被告豈可能尚付車
      資予自己之男友？故證人游俊賢有關車資之證述不足採信
      ，上訴意旨仍執此認被告所為有違常情，尚非可取。
（六）綜上所述，檢察官上訴非有理由，應予駁回。
三、被告經合法傳喚，無正當理由不到庭，爰不待其陳述逕行判
    決。
據上論結，應依刑事訴訟法第373條、第368條、第371條，判決
如主文。
本案經檢察官乙○○到庭執行職務。
中　　華　　民　　國　　96　　年　　1  　　月　　5 　　日
                        審判長法  官  何方興
                              法  官  林德盛
                              法  官  王紋瑩
以上正本證明與原本無異。
本件不得上訴。
                              書記官  吳家瑩
中　　華　　民　　國　　96　　年　　1  　　月　　5 　　日
